臺灣桃園地方法院刑事簡易判決　　　　　 101年度簡字第27號
公　訴　人　臺灣桃園地方法院檢察署檢察官
被　　　告　陳宏緯原名陳宏維.
選任辯護人　鄧湘全律師
　　　　　　王唯鳳律師
被　　　告　周輝煌
　　　　　　許伯任
　　　　　　王福躍
上　一　人
選任辯護人　林庭暘律師
　　　　　　張必昇律師
　　　　　　張香堯律師
被　　　告　江明詮（原名江明倫）
　　　　　　　　　　　之1號
選任辯護人　林翰榕律師
被　　　告　黃崇瑋
選任辯護人　林庭暘律師
　　　　　　廖宸和律師
被　　　告　曾俊諠
上列被告等因賭博案件，經檢察官提起公訴（100 年度偵字第33
42號、第3525號、第4755號、第4756號、第5348號），被告等人
於準備程序進行中，就被訴事實為有罪之陳述，經本院告知簡式
審判程序意旨，並聽取當事人及辯護人之意見後，本院裁定改行
簡易判決程序後，判決如下：
    主  文
陳宏緯成年人與少年共同意圖營利，聚眾賭博，處有期徒刑肆月
，如易科罰金，以新臺幣壹仟元折算壹日；扣案如附表一編號1
至編號23所示之物，均沒收。
黃崇瑋成年人與少年共同意圖營利，聚眾賭博，處有期徒刑參月
，如易科罰金，以新臺幣壹仟元折算壹日；扣案如附表一編號1
至編號23所示之物，均沒收。
許伯任成年人與少年共同意圖營利，聚眾賭博，處有期徒刑參月
，如易科罰金，以新臺幣壹仟元折算壹日；扣案如附表一編號1
至編號23所示之物，均沒收。
王福躍成年人與少年共同意圖營利，聚眾賭博，處有期徒刑參月
，如易科罰金，以新臺幣壹仟元折算壹日；扣案如附表一編號1
至編號23所示之物，均沒收。
周輝煌成年人與少年共同意圖營利，聚眾賭博，處有期徒刑參月
，如易科罰金，以新臺幣壹仟元折算壹日；扣案如附表一編號1
至編號23所示之物，均沒收。
曾俊諠成年人與少年共同意圖營利，聚眾賭博，處有期徒刑參月
，如易科罰金，以新臺幣壹仟元折算壹日；扣案如附表一編號1
至編號23所示之物，均沒收。
江明詮成年人與少年共同意圖營利，聚眾賭博，處有期徒刑參月
，如易科罰金，以新臺幣壹仟元折算壹日；扣案如附表一編號1
至編號23所示之物，均沒收。
    事  實
一、陳宏緯（原名陳宏維）與黃崇瑋、許伯任、王福躍、周輝煌
    、曾俊諠、江明詮（原名江明倫）及少年李○哲、丁○翔（
    李○哲為民國○○年○ 月○○日生，丁○翔為82年9 月13日生，
    於行為時均為14歲以上未滿18歲之人，渠等之姓名年籍詳卷
    ，所涉恐嚇罪嫌部分，均業經臺灣桃園地方法院檢察署另行
    移送本院少年法庭審理）共同基於意圖營利供給賭博場所及
    聚眾賭博之犯意聯絡，自民國98年間起至100 年1 月25日為
    警查獲之日止，由陳宏維、黃崇瑋取得「ABC 運動網」、「
    紅寶石運動網」等職業運動賭博網站之若干帳號及密碼，由
    渠等轉交予許伯任、王福躍、周輝煌、曾俊諠、江明詮、李
    ○哲及丁○翔等人，使有賭博犯意聯絡之不特定人，得利用
    電腦設備，經由網際網路連結不特定人均得以共見共聞之上
    開職業運動賭博網站，再以許伯任、王福躍、周輝煌、曾俊
    諠、江明詮、李○哲及丁○翔等人交予之帳號、密碼登入，
    而得就網站顯示之職業運動賽事場次、賠率，以新臺幣（下
    同）數千至數萬元不等之金額下注，與不特定之賭客和莊家
    對賭，凡押中比賽結果者，即得依網站預設賠率表計算賭金
    ，其後再按輸贏結果，每週由許伯任、王福躍、周輝煌、曾
    俊諠、江明詮、李○哲及丁○翔等人與賭客結算賭金，並分
    別抽取渠等所應得之利潤後（約1 至4 成不等），將剩餘賭
    金上繳陳宏緯及黃崇瑋。此外，無論賭客賠錢或贏錢，賭客
    每下注1 萬元，許伯任、王福躍、周輝煌、曾俊諠、江明詮
    、李○哲及丁○翔均可從中抽取150 元之佣金（俗稱水錢）
    ，以此方式共同聚集賭客在前開網站上賭博營利，經本院核
    發搜索票後扣得如附表一、二所示之物，因而查悉上情。
二、案經臺灣桃園地方法院檢察署檢察官指揮桃園縣政府警察局
    移送及桃園縣政府警察局中壢分局報告臺灣桃園地方法院檢
    察署偵辦後提起公訴。
    理  由
壹、程序部分
    本案被告陳宏緯（原名陳宏維）、黃崇瑋、許伯任、王福躍
    、周輝煌、曾俊諠、江明詮（原名江明倫）等人所犯係死刑
    、無期徒刑、最輕本刑為3 年以上有期徒刑以外之罪，渠等
    均於準備程序中就上列被訴事實為有罪之陳述，經本院告知
    簡式審判程序之旨，並聽取公訴人、被告及辯護人之意見後
    ，經本院依刑事訴訟法第273 條之1 第1 項之規定，裁定進
    行簡式審判程序，是本案之證據調查，依刑事訴訟法第273
    條之2 規定，不受同法第159 條第1 項、第161 條之2 、第
    161 條之3 、第163 條之1 及第164 條至第170 條規定之限
    制，合先敘明。
貳、實體部分
一、上揭犯罪事實，業經被告陳宏緯、黃崇瑋、許伯任、王福躍
    、周輝煌、曾俊諠、江明詮於本院準備程序時坦承不諱（參
    見本院100 年度矚訴字第9 號卷第140 頁至第141 頁反面）
    ，核與證人丁○翔於警詢及檢察官偵訊中證稱：被告曾俊諠
    將職棒簽賭網站之帳號及密碼給伊，由伊負責找人加入職棒
    簽賭，所賺取之金錢拿給被告曾俊諠結算後，再由被告曾俊
    諠分配獲利予伊等語（參見臺灣桃園地方法院檢察署100 年
    度偵字第3525號卷(九)第6 頁、第96頁）、證人李○哲於警詢
    中及檢察官偵訊時證稱：伊係受被告陳宏維（即陳宏緯）等
    人之指揮從事網路簽賭等工作等語（參見臺灣桃園地方法院
    檢察署100 年度偵字第4756號卷(七)第7 頁）、證人楊佳豪於
    警詢中證稱：伊有參與網路職棒簽賭，賭輸就給被告陳宏緯
    錢，賭贏被告陳宏緯就給伊錢等語（參見上開100 年度偵字
    第3525號卷(四)第311 頁）、證人徐暐於檢察官偵訊時結證稱
    ：伊透過被告陳宏緯的女友，跟被告陳宏緯要網路簽賭網站
    之帳號密碼，輸贏的金錢都是直接找被告陳宏緯結算等語（
    參見上開100 年度偵字第3525號卷(七)第164 頁）、秘密證人
    E2（真實姓名、年籍均詳卷）於警詢中證稱：被告陳宏緯是
    職棒簽賭這部分的最上層，負責收錢後交給被告黃崇瑋，賭
    客贏錢時，由賭客向伊領取金錢，伊則跟被告王福躍領錢，
    被告王福躍再跟被告陳宏緯領取，利潤伊收四成、被告王福
    躍收一成，其餘是被告陳宏緯收去等語（參見上開100 年度
    偵字第4756號卷(五)第161 頁反面）、秘密證人B2（真實姓名
    、年籍均詳卷）於偵訊時證稱：被告陳宏緯是職棒簽賭的大
    組頭等語（參見100 年度證保字第1 號第79頁）相符，復有
    陳宏緯之帳冊影本、簽賭營業報表影本、職棒簽賭營利帳目
    便條紙影本、周輝煌之週報表影本、日報表影本、會員管理
    帳號統整表影本、組頭與攻擊手語錄影本、豬頭（組頭）資
    料表影本、黃崇瑋之帳簿影本、丁○翔之帳冊影本、周輝煌
    之電腦內運動簽賭網站翻拍照片、丁○翔之電腦內賭博網站
    畫面翻拍照片、紅寶石運動網網站翻拍照片、ABC 運動網網
    站翻拍照片（參見上開100 年度偵字第3525號偵卷(一)第100
    頁至第111 頁、第113 頁至第120 頁、第121 頁：上開100
    年度偵字第3525號偵卷(六)第74頁、第75頁、第77頁至第81頁
    、第76頁、第103 頁至第107 頁、第108 頁、第246 頁至第
    247 頁；上開100 年度偵字第3525號偵卷(九)第61頁至第62頁
    ；上開100 年度偵字第3525號偵卷(九)第58頁至第59頁；上開
    100 年度偵字第3525號偵卷(六)第109 頁至第131 頁、第58頁
    至第59頁；上開100 年度偵字第3525號偵卷(一)第98頁；上開
    100 年度偵字第3525號偵卷(五)第58頁至第59頁）在卷可考，
    並有如附表一所示之物扣案可佐，足認被告陳宏緯等7 人前
    開任意性自白核與事實相符，堪以採信，故本案事證明確，
    被告陳宏緯等7 人賭博之犯行堪以認定。
二、查電腦網路係可供不特定人得以共見共聞之公共資訊傳輸園
    地，雖其為虛擬空間，然既可供不特定之多數人於該虛擬之
    空間為彼此相關聯之行為，而藉電腦主機、相關設備達成其
    傳輸之功能，在性質上絕非純屬思想之概念空間，亦非物理
    上絕對不存在之事物，而係已符合在公眾得出入場所賭博之
    犯罪構成要件。核被告陳宏緯等7 人所為，係犯刑法第266
    條第1 項前段之賭博罪、第268 條之圖利供給賭場罪及同條
    之圖利聚眾賭博罪。又按立法者針對特定刑罰規範之構成要
    件，已預設該犯罪行為之本質係持續實行之複數行為，具備
    反覆、延續之行為特徵，而將之總括或擬制為一個構成要件
    之集合犯行為，因其刑法評價上為構成要件之行為單數，認
    應僅成立一罪。則行為人基於概括之犯意，在密切接近之一
    定時、地持續實行之複次行為，倘依社會通念，於客觀上認
    為符合一個反覆、延續性之行為觀念者，於刑法評價上，即
    應僅成立一罪，學理上所稱「集合犯」之職業性、營業性或
    收集性等具有重複特質之犯罪均屬之，例如經營、從事業務
    、收集、販賣、製造、散佈等行為概念者是（最高法院95年
    臺上字第1079號判決要旨足資參照）。查本案被告陳宏緯等
    7 人利用「職業運動」之輸贏，聚集不特定之人簽賭下注，
    並於職業運動賽伺候對獎，以簽中與否論輸贏，藉此抽頭牟
    利，其犯罪形態本質上即具有反覆、延續之特質，從而，本
    案被告陳宏緯等7 人既自民國98年間某日起至100 年1 月25
    日為警查獲時止持續反覆提供賭博場所，聚眾賭博以營利，
    依社會通念，被告等人之行為即應屬前揭學理上所稱具有營
    業性之重複特質之「集合犯」，僅成立一罪。再被告陳宏緯
    等7 人所犯賭博罪、圖利供給賭場及圖利聚眾賭博罪間，係
    基於一共同圖利聚眾賭博之犯意，達成其同一犯罪所為之各
    個舉動，應屬法律概念之一行為，其一行為觸犯上開3 罪名
    ，為想像競合犯，應依刑法第55條之規定，從一重之圖利聚
    眾賭博罪處斷。次查被告陳宏緯、黃崇瑋、許伯任、王福躍
    、周輝煌、曾俊諠、江明詮於行為時均係年滿20歲之成年人
    ，而李○哲及丁○翔，於本案行為時均為未滿18歲之少年，
    是核被告陳宏緯、黃崇瑋、許伯任、王福躍、周輝煌、曾俊
    諠、江明詮所為，均應依兒童及少年福利與權益保障法第11
    2 條第1 項前段之規定加重其刑（原兒童及少年福利法已修
    正並更名為兒童及少年福利與權益保障法，並經總統於100
    年11月30日以華總一義字第10000267831 號公布，修正前兒
    童及少年福利法第70條規定「成年人教唆、幫助或利用兒童
    及少年犯罪或與之共同實施犯罪或故意對其犯罪者，加重其
    刑至二分之一。但各該罪就被害人係兒童及少年已定有特別
    處罰規定者，從其規定。對於兒童及少年犯罪者，主管機關
    得獨立告訴」，修正後移列至兒童及少年福利與權益保障法
    第11 2條，然條文內容相同，即無法律變更比較之問題，應
    逕適用裁判時法即兒童及少年福利與權益保障法第112 條之
    規定）。被告陳宏緯、黃崇瑋、許伯任、王福躍、周輝煌、
    曾俊諠、江明詮與少年李○哲、丁○翔間，有犯意聯絡及行
    為分擔，均為共同正犯。爰審酌被告陳宏緯、黃崇瑋、許伯
    任、王福躍、周輝煌、曾俊諠、江明詮不思正途賺取所需，
    竟利用賭博網站聚眾賭博，有害社會風氣，惟念渠等犯後均
    坦承犯行，已見悔意，及渠等經營賭博網站聚眾賭博之情節
    暨渠等涉入情節之程度等一切情狀，分別量處如主文所示之
    刑，並於審究渠等之學歷、經歷等節後，分別諭知如主文所
    示之易科罰金折算標準，以示懲戒。
三、扣案如附表一編號1 至17號、19至23號所示之物，分別為被
    告陳宏緯、王福躍、周輝煌、黃崇瑋所有，供被告陳宏緯、
    黃崇瑋、許伯任、王福躍、周輝煌、曾俊諠、江明詮共犯本
    件意圖營利聚眾賭博罪所用之物，此經被告陳宏緯、王福躍
    、周輝煌、黃崇瑋分別於本院訊問時陳明在卷（參見上開本
    院卷(三)第141 頁反面至第142 頁），而附表一編號18號所示
    之現金，被告周輝煌雖於本院訊問時陳稱：只有5 萬元左右
    為賭資，剩下的錢是跟會的錢云云（參見上開本院卷(三)第14
    2 頁），惟查，被告周輝煌於檢察官訊問時業已陳明於其身
    上查扣之現金6,347,000 元均係賭博之營利等語在卷（參見
    上開100 年度偵字第3525號卷(六)第214 頁），顯見被告於本
    院訊問時翻稱僅有5 萬元為賭資云云，並不實在，應認扣案
    之現金均屬聚眾賭博之營利無誤，核屬被告周輝煌所有，犯
    本案犯罪所得之物，故就附表一編號1 至編號23所示之物，
    應分別依刑法第38條第1 項第2 款、第3 款規定及共犯連帶
    責任之原則，分別於被告陳宏緯、黃崇瑋、許伯任、王福躍
    、周輝煌、曾俊諠、江明詮等人所為本案意圖營利聚眾賭博
    犯行之主文項下諭知沒收。至扣案如附表二編號16所示行動
    電話，被告王福躍否認屬供本案犯罪所用或犯罪所得之物，
    而其餘扣案物品，均與本案犯罪無直接相關，爰均不予宣告
    沒收，併此敘明。
四、據上論斷，應依刑事訴訟法第449 條第2 項、第3 項，兒童
    及少年福利與權益保障法第112 條第1 項其段，刑法第28條
    、第266 條第1 項前段、第268 條、第55條、第41條第1 項
    前段、第38條第1 項第2 款、第3 款，刑法施行法第1 條之
    1 第1 項、第2 項前段，逕以簡易判決處刑如主文。
五、如不服本判決，應於判決送達後10日內，向本院提出上訴狀
    。
本案經檢察官吳靜怡到庭執行職務。
中    華    民    國  100     年    3     月    29    日
                  刑事第五庭    法  官  石蕙慈
以上正本證明與原本無異。
如不服本判決，應於判決送達後10日內向本院提出上訴狀（應附
繕本）。
                                書記官  羅婉榕
中    華    民    國   101    年    3     月    30    日
附錄本案論罪科刑法條全文
中華民國刑法第266條
（普通賭博罪與沒收物）
在公共場所或公眾得出入之場所賭博財物者，處 1 千元以下罰
金。但以供人暫時娛樂之物為賭者，不在此限。
當場賭博之器具與在賭檯或兌換籌碼處之財物，不問屬於犯人與
否，沒收之。
兒童及少年福利與權益保障法第112 條
成年人教唆、幫助或利用兒童及少年犯罪或與之共同實施犯罪或
故意對其犯罪者，加重其刑至二分之一。但各該罪就被害人係兒
童及少年已定有特別處罰規定者，從其規定。
對於兒童及少年犯罪者，主管機關得獨立告訴。
附表一（沒收部分）
┌──┬──────────────┬───┬───────┐
│編號│物品名稱、數量              │所有人│查扣地點      │
├──┼──────────────┼───┼───────┤
│1   │帳冊1 本                    │陳宏緯│桃園縣中壢市環│
├──┼──────────────┤      │北路360 號B3停│
│2   │職棒簽賭營利帳目便條紙1 張  │      │車場          │
├──┼──────────────┤      │              │
│3   │簽賭營業報表2 份            │      │              │
├──┼──────────────┤      │              │
│4   │NOKIA 行動電話（內含門號0981│      │              │
│    │611681號SIM 卡1 張，行動電話│      │              │
│    │服務須以通話晶片卡為使用介面│      │              │
│    │，因此電信公司於出租行動電話│      │              │
│    │門號予消費者使用時，即同時附│      │              │
│    │帶提供晶片卡給消費者作為門號│      │              │
│    │使用之介面，故電信公司接受消│      │              │
│    │費者申辦門號並將該門號開通上│      │              │
│    │線時，該晶片卡之所有權亦移轉│      │              │
│    │於消費者，自不能認該晶片卡仍│      │              │
│    │屬電信公司所有之物）        │      │              │
├──┼──────────────┤      │              │
│5   │NOKIA 行動電話（內含門號0913│      │              │
│    │188239號SIM卡1 張）         │      │              │
├──┼──────────────┤      │              │
│6   │NOKIA 行動電話（內含門號0927│      │              │
│    │064132號SIM卡1 張）         │      │              │
├──┼──────────────┤      │              │
│7   │NOKIA 行動電話（內含門號0938│      │              │
│    │184184號SIM卡1 張）         │      │              │
├──┼──────────────┼───┼───────┤
│8   │六合彩簽單規則價目表單13張  │陳宏緯│桃園縣中壢市環│
│    │                            │      │北路360 號19樓│
│    │                            │      │之2           │
├──┼──────────────┼───┼───────┤
│9   │電腦主機3 臺                │周輝煌│桃園縣中壢事後│
├──┼──────────────┤      │寮二路201 巷16│
│10  │國際牌傳真機1 臺            │      │號9 樓        │
├──┼──────────────┤      │              │
│11  │無限網卡1 臺                │      │              │
├──┼──────────────┤      │              │
│12  │會員日報表13張              │      │              │
├──┼──────────────┤      │              │
│13  │管理帳號週報表2 張          │      │              │
├──┼──────────────┤      │              │
│14  │會員管理帳號統整表14張      │      │              │
├──┼──────────────┤      │              │
│15  │豬頭（組頭）資料表4 張      │      │              │
├──┼──────────────┤      │              │
│16  │組頭與攻擊手語錄5 張        │      │              │
├──┼──────────────┤      │              │
│17  │印表機1 臺                  │      │              │
├──┼──────────────┼───┼───────┤
│18  │賭資新臺幣6,347,000元       │周輝煌│周輝煌身上    │
├──┼──────────────┼───┼───────┤
│19  │帳簿1 本                    │黃崇瑋│桃園縣桃園市縣│
│    │                            │      │府路51號5 樓  │
├──┼──────────────┼───┼───────┤
│20  │職棒簽賭帳冊1 本            │陳宏緯│桃園縣中壢市富│
│    │                            │      │村街51巷7 號7 │
│    │                            │      │樓            │
├──┼──────────────┼───┼───────┤
│21  │職棒簽賭帳冊2 本            │王福躍│桃園縣中壢市中│
├──┼──────────────┤      │豐北路1 段528 │
│22  │NOKIA 黑色行動電話1 支（內含│      │號            │
│    │門號為0000000000號SIM 卡1   │      │              │
│    │張）                        │      │              │
├──┼──────────────┤      │              │
│23  │NOKIA 褐色行動電話1 支（內含│      │              │
│    │門號為0000000000號SIM 卡1 張│      │              │
│    │）                          │      │              │
└──┴──────────────┴───┴───────┘
附表二 （不予宣告沒收部分）
┌──┬──────────────┬───┬───────┐
│編號│物品名稱、數量              │所有人│查扣地點      │
├──┼──────────────┼───┼───────┤
│1   │電腦主機1 臺                │陳宏緯│桃園縣中壢市環│
│    │                            │      │北路360 號19樓│
│    │                            │      │之2           │
├──┼──────────────┼───┼───────┤
│2   │桌上型電腦1 組              │陳宏緯│桃園縣中壢市富│
├──┼──────────────┤      │村街51巷7 號7 │
│3   │傳真機5 臺                  │      │樓            │
├──┼──────────────┤      │              │
│4   │彩色印表機1 臺              │      │              │
├──┼──────────────┤      │              │
│5   │點鈔機1 臺                  │      │              │
├──┼──────────────┤      │              │
│6   │計算機6 臺                  │      │              │
├──┼──────────────┤      │              │
│7   │隨身碟1 支                  │      │              │
├──┼──────────────┤      │              │
│8   │電話答錄機（含錄音筆 1支）1 │      │              │
│    │組                          │      │              │
├──┼──────────────┤      │              │
│9   │印章6 顆                    │      │              │
├──┼──────────────┤      │              │
│10  │商業本票 1 本（NO.000000-000│      │              │
│    │775）                       │      │              │
├──┼──────────────┤      │              │
│11  │六合彩報表1 本              │      │              │
├──┼──────────────┤      │              │
│12  │六合彩傳真單1 批            │      │              │
├──┼──────────────┤      │              │
│13  │聯絡名冊1 批                │      │              │
├──┼──────────────┼───┼───────┤
│14  │黃智偉汽、機車駕照及身分證各│王福躍│桃園縣中壢市中│
│    │1 張                        │      │豐北路1 段528 │
├──┼──────────────┤      │號            │
│15  │林弘杰重機車駕照及身分證各1 │      │              │
│    │張                          │      │              │
├──┼──────────────┤      │              │
│16  │SONY Ericsson 行動電話1 支（│      │              │
│    │內含門號為0000000000號SIM 卡│      │              │
│    │1 張）                      │      │              │
├──┼──────────────┤      │              │
│17  │本票影本 1 張（內含發票人葉 │      │              │
│    │啟中、陳建宇本票縮小影本共7 │      │              │
│    │張）                        │      │              │
├──┼──────────────┤      │              │
│18  │偽造英業達員工識別證（姓名黃│      │              │
│    │光耀）1張                   │      │              │
├──┼──────────────┤      │              │
│19  │棍棒2 枝                    │      │              │
└──┴──────────────┴───┴───────┘